---
title: "SATIS_URUN_PROJESI"
output: html_document
date: "2024-04-17"
---

Gerekli kutuphaneleri tanimlayip SQLite veritabanina baglandik
```{r setup, include=FALSE}
library(RSQLite)
library(ggplot2)
library(readxl)
library(testthat)
# SQLite veritabanına bağlanın
con <- dbConnect(RSQLite::SQLite(), dbname = "veritabani.db")
```

## 1. Adım: Tabloları SQL veritabanına aktarın
```{r cars}
# İlk CSV dosyasını okuyun
data1 <- read_excel("urunler.xlsx")
# İkinci CSV dosyasını okuyun
data2 <- read_excel("satislar.xlsx")
head(data1)
head(data2)
```

## 2. Adım: Tabloları SQL veritabanına yazin

You can also embed plots, for example:

```{r pressure, echo=FALSE}
# İlk tabloyu veritabanına yazın
dbWriteTable(con, "tablo1", data1, overwrite = TRUE)
# İkinci tabloyu veritabanına yazın
dbWriteTable(con, "tablo2", data2, overwrite = TRUE)
```


## 3. Adım: Tablolarin sutun isimlerini kontrol edip Join islemi uygulayin

You can also embed plots, for example:

```{r pressure, echo=FALSE}
#tablolarin sutun isimlerini kontrol et
dbListFields(con, "tablo1")
dbListFields(con, "tablo2")
head(data2)
# JOIN işlemi için SQL sorgusu
join_query <- "
  SELECT *
  FROM tablo1 
  INNER JOIN tablo2 
  ON tablo1.Ürün_ID = tablo2.Ürün_ID"

# Sorguyu çalıştırın ve sonucu alın
result <- dbGetQuery(con, join_query)
result[10] <- data2[4]
print(result)
```

```{r}
library(testthat)
testthat::test_that("Global Workspace'de 'result' adli bir değişken olmalı", {
  expect_true(exists("result"))
})

testthat::test_that("'result' adli değişkenin tipi 'data.frame' olmalı", {
  expect_true("data.frame" %in% class(result))
})
```

## 4. Adım: Veri Kalite Kontrolü

### Zaman sütunu
Zaman değerlerini içeren sütunun isminin **Time** olmasını sağlayın

```{r pressure, echo=FALSE}
 #  <kodu tamamla>
print(colnames(result))
colnames(result)[10] <- "Time"
print(colnames(result))
print(result)
```

*result$Time* adlı değişkendeki bütün verilerin **POSIXct** tipinde olmasını sağlayın. 
```{r}
# <kodu tamamla>
result$Time <- as.POSIXct(result$Time)
class(result$Time)
print(result)
```

##TEST
```{r}
testthat::test_that("'result' adli değişkenin tipi 'data.frame' olmalı", {
  expect_true("POSIXct" %in% class(result$Time))
})  

true_colnames <- dput(colnames(result), file = ".colnames")
test_that("data.frame column names should be right", {
  expect_equal(colnames(result), true_colnames)
})
```

## 5. Adım:  Sutun adlari kontrolu

' Satış Miktarı' adında bir sütun var mı kontrol edin

```{r pressure, echo=FALSE}
# ' Satış Miktarı' adında bir sütun var mı kontrol edin
if ("Satış Miktarı" %in% colnames(result)) {
  print("Aradiginiz sütun mevcut.")
} else {
  print("Aradiginiz sütun mevcut değil.")
}
```

## 6. Adım:  GRAFIK 1

```{r pressure, echo=FALSE}
 library(dygraphs)
# NA değerleri mean ile doldurup grafik çıkartma
library(dygraphs)
library(utf8)
library(zoo)
library(xts)


print(result)
# NA değerlerini sütun ortalaması ile dolduran bir fonksiyon TANIMLANIR.
fill_na_with_mean <- function(column) {
  column[is.na(column)] <- mean(column, na.rm = TRUE)
  return(column)
}

# result veri çerçevesinin tüm sütunlarını kopyalayan bir kopya oluşturulur ve result_filled_mean adı verilir (ORJINALI BOZMAMAK ICIN)
result_filled_mean <- result
print(result_filled_mean)
# fill_na_with_mean fonksiyonu kullanılarak result_filled_mean veri çerçevesinin tüm sütunlarındaki "NA" değerleri doldurulur
#result_filled_mean[,-1] <- sapply(result[,-1], fill_na_with_mean)

# Zaman sütunundaki NA değerlerini temizle. CUNKU;
#(YUKARIDA SADECE VERILERI "NA" OLANLARLA ILGILENMISTIK YANI TARIHI "NA" OLANLAR HALA DURUYOR)
# complate.cases fonksiyonu "NA" olmayan satirlari TRUE olarak dondurur
cleaned_time <- result_filled_mean$Time[complete.cases(result_filled_mean$Time)]
print(cleaned_time)
class(cleaned_time)
cleaned_time <- as.POSIXct(cleaned_time)

format(cleaned_time)

# Temizlenmiş zaman etiketleriyle veri çerçevesini alt kümeleyin
# "Time" sütununda NA olmayan tüm satırları seçer ve 
# bu satırların "Time", "Satış Miktarı" ve "Fiyat" sütunlarını içeren 
# bir alt veri çerçevesi oluşturur. 
# Bu, cleaned_data adlı yeni bir veri çerçevesine atanır.
cleaned_data <- result_filled_mean[complete.cases(result_filled_mean$Time), c("Time", "Satış Miktarı", "Fiyat")]

# XTS nesnesini oluştur.
## ORDER.BY , timestamp saglayan bir vektordur. 
  #  "NA" lari ayiklanmis time data frame inden yararlandik
cleaned_time <- cleaned_time[complete.cases(cleaned_time)]
print(cleaned_data)
print(cleaned_time)
# cleaned_time vektörü, zaman damgalarını içerir ve bu durumda 
# cleaned_data veri çerçevesindeki gözlemlerin zamanını belirtir. 
# gözlemlerin cleaned_time vektöründe belirtilen zaman sırasına göre düzenleneceğini belirtir
result_xts_mean <- xts(cleaned_data[, c("Satış Miktarı", "Fiyat")], order.by = cleaned_time)

# Dygraph ile havaK_xts_inter veri nesnesini kullanarak bir grafik oluşturulur
dygraph(result_xts_mean, main = "Satis Hacmi (Mean)") %>%
  # Grafik seçenekleri ayarlanır: renkler, eksen etiketleri, bağımsız eksenler
  dyOptions(colors = c("blue", "red")) %>%
  dyAxis("y", label = "Satış Miktarı") %>%
  dyAxis("y2", label = "Fiyat", independentTicks = TRUE) %>%
  # NO2 verisi için ayrı bir eksen eklenir
  dySeries(names(result_xts_mean)[2], axis = 'y2')


```

## Son. Adım:  sutun grafigi

' Satış Miktarı' adında bir sütun grafigi

```{r pressure, echo=FALSE}
# 3. Adım: Sonucu kullanarak grafik oluşturun
print(result)
?ggplot
# Örnek: Sonucu kullanarak bir çubuk grafik oluşturun
ggplot(result, aes(x = Time, y = `Satış Miktarı`)) +
  geom_bar(stat = "identity", fill = "skyblue") +
  labs(title = "SATISLAR", x = "Zaman", y = "Satis Skoru") +
  theme_minimal()

```
Note that the `echo = FALSE` parameter was added to the code chunk to prevent printing of the R code that generated the plot.
